臺灣基隆地方法院刑事判決
  111年度訴字第43號
公  訴  人  臺灣基隆地方檢察署檢察官
被      告  陳渭笛


            鄭嘉昂


上列被告因傷害案件，經檢察官提起公訴（110年度偵字第1841
號），被告於準備程序中就被訴事實為有罪之陳述，經本院合議
庭裁定由受命法官獨任行簡式審判程序，判決如下：
    主  文
陳渭笛共同犯傷害罪，處有期徒刑肆月，如易科罰金，以新臺幣
壹仟元折算壹日。
鄭嘉昂共同犯傷害罪，處有期徒刑肆月，如易科罰金，以新臺幣
壹仟元折算壹日。
    事實及理由
一、本件犯罪事實及證據，除應更正、補充如下外，餘均引用如
    附件檢察官起訴書之記載：
　㈠犯罪事實欄一第9行「左側眼球挫傷」之記載，應更正為「左
    側眼球及眼眶組織挫傷、未明示側性之結膜出血、外傷性硬
    腦膜下腔出血」。
　㈡犯罪事實欄一第10行「眼窩內壁骨折」之記載，應更正為「
    雙側眼窩內壁骨折」。
　㈢犯罪事實欄一第10行至第11行「臉部（2*2*4公分）、頭部（
    3＊8公分）撕裂傷」之記載，應更正為「臉部（2公分；2公
    分；4公分）、頭皮（3公分；8公分）撕裂傷」。
　㈣增列證據：
　⒈被告陳渭笛、鄭嘉昂於本院準備程序及審理時之自白（見本
    院卷第82頁、第92頁）。
　⒉告訴人洪志華之傷勢照片3張、就醫照片5張（見偵卷第75頁
    至第77頁、第249頁至第250頁）。
　⒊醫療財團法人羅許基金會羅東博愛醫院110年6月16日診斷證
    明書1份（見偵卷第247頁）。
　⒋醫療財團法人羅許基金會羅東博愛醫院110年12月22日羅博醫
    字第1101200143號函暨所附之醫師說明表2紙（見偵卷第299
    頁至第303頁）。
二、論罪科刑：
  ㈠核被告二人所為，均係犯刑法第277條第1項之傷害罪。
  ㈡被告二人就本件傷害犯行，有犯意聯絡及行為分擔，為共同
    正犯。
  ㈢爰審酌被告二人遇事不知理性處理，僅因細故即毆打告訴人
    成傷，致告訴人受有非輕之傷勢，所為甚不足取，惟其等犯
    後業已坦承犯行，雖迄今未與告訴人達成和解，賠償告訴人
    所受損害，仍堪認犯後態度非劣，兼衡其等之素行、犯罪之
    動機、目的、手段，並參酌其等之智識程度、生活狀況（見
    偵卷第15頁、第25頁，本院卷第93頁）等一切情狀，分別量
    處如主文所示之刑，並均諭知易科罰金之折算標準，以示懲
    儆。
據上論斷，應依刑事訴訟法第273條之1第1項、第284條之1、第2
99條第1項前段、第310條之2、第454條第2項，判決如主文。
本案經檢察官唐先恆提起公訴，檢察官林明志到庭執行職務。
中　　華　　民　　國　　111 　年　　3 　　月　　9 　　日
                  刑事第四庭  法  官  謝昀芳
以上正本證明與原本無異。　　　　　　　　　
如不服本判決，應於收受判決後20日內向本院提出上訴書狀，並
應敘述具體理由。其未敘述上訴理由者，應於上訴期間屆滿後20
日內向本院補提理由書（均須按他造當事人之人數附繕本）。「
切勿逕送上級法院」。
中　　華　　民　　國　　111 　年　　3 　　月　　9 　　日
                              書記官　王靜敏
附錄本案論罪科刑法條：
中華民國刑法第277條
傷害人之身體或健康者，處5年以下有期徒刑、拘役或50萬元以
下罰金。
犯前項之罪，因而致人於死者，處無期徒刑或7年以上有期徒刑
；致重傷者，處3年以上10年以下有期徒刑。
--------------------------------------------------------
附件：
臺灣基隆地方檢察署檢察官起訴書
                                     110年度偵字第1841號
　　被告　陳渭笛　男　30歲（民國00年0月00日生）
　　　　　　　　　住基隆市○○區○○街000巷00○0號4樓
　　　　　　　　　居基隆市○○區○○街000號3樓
　　　　　　　　　國民身分證統一編號：Z000000000號
　　　　　鄭嘉昂　男　30歲（民國00年0月0日生）
　　　　　　　　　住基隆市○○區○○路000號
　　　　　　　　　居基隆市○○區○○街00巷0弄0號
　　　　　　　　　國民身分證統一編號：Z000000000號
上列被告等因傷害案件，業經偵查終結，認應提起公訴，茲將犯
罪事實及證據並所犯法條分敘如下：
        犯罪事實
一、陳渭笛於民國110年3月5日晚間與同事餐敘時，遭洪志華嘲
    諷「噗攏共」，陳渭笛心生不滿，於翌（6）日凌晨0時許，
    至洪志華所經營址設基隆市○○區○○路00號漁貨店前，見洪志
    華在該店前，遂電邀鄭嘉昂一同毆打洪志華，鄭嘉昂遂與哥
    哥鄭嘉昇、弟弟鄭嘉昌（二人所涉傷害及妨害秩序罪嫌部分
    ，另為不起訴處分）相偕前往洪志華上述漁貨店。鄭嘉昂抵
    達時，見陳渭笛正毆打洪志華，鄭嘉昂遂與陳渭笛共同基於
    傷害之犯意聯絡，徒手圍毆洪志華，致洪志華受有結膜出血
    、左側眼球挫傷、眼瞼及眼周圍區域鈍傷、頭部鈍傷、雙側
    眼球及眼眶組織鈍傷及眼窩內壁骨折、臉部（2*2*4公分）
    、頭部（3＊8公分）撕裂傷等傷害。嗣警獲民眾通報到場處
    理而當場查獲。
二、案經洪志華訴由基隆市警察局第一分局報告偵辦。
　　　  證據並所犯法條
一、證據名稱及待證事實
編號 證據名稱 待證事實 1 被告陳渭笛於警詢時及偵查中之自白。 被告陳渭笛坦承有於上揭時、地致電被告鄭嘉昂，並與被告鄭嘉昂共同毆打告訴人洪志華之事實。 2 被告鄭嘉昂於警詢時及偵查中之自白。 被告鄭嘉昂坦承有於上揭時、地接獲被告陳渭笛來電後，前往案發現場，與被告陳渭笛共同毆打告訴人之事實。 3 告訴人洪志華於警詢時及偵查中之證述。 證明於上揭時、地，遭被告陳渭笛、鄭嘉昂共同毆打成傷之事實。 4 同案被告鄭嘉昇於警詢時及偵查中之證述。 證明被告陳渭笛、鄭嘉昂於上述時、地共同毆打告訴人之事實。 5 同案被告鄭嘉昌於警詢時及偵查中之證述。 證明被告陳渭笛、鄭嘉昂於上述時、地共同毆打告訴人之事實。 6 被告陳渭笛之手機通話紀錄翻拍照片、現場照片各1張。 證明被告陳渭笛電話聯絡被告鄭嘉昂到場，2人共同毆打告訴人之事實。 7 長庚醫療財團法人基隆長庚紀念醫院110年3月6日診斷證明書、醫療財團法人羅許基金會羅東博愛醫院110年3月22日、3月26日診斷證明書各1份。 證明告訴人受有結膜出血、左側眼球挫傷、眼瞼及眼周圍區域鈍傷、頭部鈍傷、雙側眼球及眼眶組織鈍傷及眼窩內壁骨折以及臉部、頭部撕裂傷等傷害之事實。 
二、核被告陳渭笛、鄭嘉昂所為，係犯刑法第277條第1項之傷害
    罪嫌。被告陳渭笛與鄭嘉昂間，有犯意聯絡及行為分擔，均
    為共同正犯。
三、另告訴暨報告意旨認被告陳渭笛、鄭嘉昂毆打告訴人洪志華
    之行為，分別涉犯組織犯罪防制條例第3條發起犯罪組織罪
    、重傷害未遂以及妨害秩序罪嫌。惟告訴人洪志華受傷雖重
    ，惟被告2人與告訴人洪志華並不相識，雙方並無深仇大恨
    ，僅因一時言語紛爭致生本件肢體衝突，難認被告2人主觀 
    上具有重傷害之故意，且經查詢，告訴人洪志華之傷勢並無
     明顯後遺症、視力無明顯後遺症等語，有羅東博愛醫院醫
    師 說明表在卷可參，故告訴人洪志華之傷勢、難認已達刑
    法之重傷害程度，自難以刑法重傷害等罪嫌相繩；另依被告
    陳渭笛、鄭嘉昂以及在場證人即同案被告鄭嘉昇、鄭嘉昌所
    述衝突經過情形，可知本件衝突係起源於被告陳渭笛與告訴
    人洪志華間言語衝突，被告陳渭笛始聯絡被告鄭嘉昂共同傷
    害告訴人洪志華，同案被告鄭嘉昇、鄭嘉昌並未參與毆打行
    為，告訴人亦未能說明共同傷害之人數及人別，故並無證據
    證明被告2人有何意圖為強暴脅迫而聚集3人以上之妨害秩序
    行為
    ，本案亦未發現有何與犯罪組織有關之證據，尚難僅因被告
     人數為四人，遽認係一犯罪組織，惟此部分與前述起訴之
    犯 罪事實，分別具有為實質上一罪以及裁判上一罪之關係
    ，故 不另為不起訴處分，併予敘明。
四、依刑事訴訟法第251條第1項提起公訴。　
　  此致
臺灣基隆地方法院
中　　華　　民　　國　 110　　年　　12 　 月　　27  　日
                              檢 察 官   唐 先 恆
本件正本證明與原本無異
中　　華　　民　　國　 111　　年　　1  　 月　　 16 　日
                              書 記 官   林 洪 寬
附錄本案所犯法條全文
中華民國刑法第277條
傷害人之身體或健康者，處 5 年以下有期徒刑、拘役或 50 萬
元以下罰金。
犯前項之罪，因而致人於死者，處無期徒刑或 7 年以上有期徒
刑；致重傷者，處 3 年以上 10 年以下有期徒刑。